【裁判字號】    95,上訴,522
【裁判日期】    951101
【裁判案由】    違反槍砲彈藥刀械管制條例等
【裁判全文】
臺灣高等法院臺中分院刑事判決         95年度上訴字第522號
上  訴  人  臺灣臺中地方法院檢察署檢察官
被      告  乙○○
                    （現於臺灣臺中監獄執行中）
選任辯護人  何孟育律師
上列上訴人因被告違反槍砲彈藥刀械管制條例等案件，不服臺灣
臺中地方法院94年度訴字第1907號中華民國94年12月6日第一審
判決（起訴案號：臺灣臺中地方法院檢察署93年度偵字第14299
、14511號），提起上訴，本院判決如下：
    主  文
原判決關於乙○○意圖販賣持有第二級毒品諭知無罪部分，撤銷
。
乙○○共同意圖販賣而持有第二級毒品，處有期徒刑伍年陸月。
扣案之甲基安非他命232．92公克，沒收銷燬之；裝甲基安非他
命之塑膠袋14只沒收，如全部或一部不能沒收時，追徵其價額或
以其財產抵償之。
    事  實
一、乙○○於民國92年11月間，在台中市○○街43號6樓之2租住
    處，意圖販賣，自綽號「阿樂」之成年男子處取得第二級毒
    品甲基安非他命14包（總淨重234．30公克，共取1．38公克
    鑑定，總餘淨重232．92公克）而持有之。並於92年12月、
    93 年1月間某日，將上開甲基安非他命14包交付具有犯意聯
    絡之丙○○保管，而藏放在台中市○○街154巷3號4樓丙○
    ○住處。嗣於93年3月4日下午7時30分，挳警持搜索票查獲
    。
二、案經中部地區巡防局苗票機動查緝隊查獲移送台灣苗栗地方
    法院檢察署報請台灣高等法院台中分院檢察署檢察長令轉台
    灣台中地方法院檢察署檢察官偵查起訴。
    理  由
一、被告乙○○否認有上開意圖販賣而持有甲基安非他命之犯行
    ，辯稱：在丙○○之甲基安非他命與伊無關云云。
二、經查：(一)、被告乙○○於93年3月5日檢察官詢問時，即承認
    在丙○○家中查獲之甲基安非他命14包及改造手槍、子彈等
    物，係去年即92年10、11月間，住彰化縣二林鎮綽號阿樂之
    男子拿到臺中市○○街伊住處，說很重要，不要打開，伊向
    阿樂說伊要拿到台中市另名友人處放，阿樂說好，伊約在過
    年前拿到丙○○家中放等語（見偵字第1112號卷第83頁）。
    (二)、證人丙○○於93年3月5日檢察官詢問時，即具結證稱：
    扣案之甲基安非他命14包是乙○○在2、3個月前到伊家樓下
    寄放的（見偵字第1112號卷第73頁）。於95年10月18日本院
    審理時，亦結證稱是被告乙○○寄放的（見本院卷第129頁
    反面）。(三)、上開扣案之14包白色結晶粉末經警政署刑事警
    察局鑑定結果，認含外包裝袋總毛重250．09公克，總淨重
    234．30公克，共取1．38公克供鑑定用罄，總餘232．92公
    克。均檢出甲基安非他命成分。抽測編號１測得甲基安非他
    命純度約百分之94．6％，此有該署93年3月26日刑鑑字第09
    30054496號鑑驗通知書可憑（見偵字第1111號卷第82頁）。
    (四)、依92年11月23日20時10分乙○○以其0000000000號行動
    電話與丙○○0000000000號行動電話通話內容：
    Ｂ丙○○：龍喔！
    Ａ乙○○：嘉益喔！我跟你說喔！你可以等一下，我向人家
              約好了，約九點，過來七樓那邊，在裝潢那邊。
              因為本來我以為二個而已，你聽懂意思嗎？
    Ｂ丙○○：我知道。
    Ａ乙○○：乙個人要的，結果你一半，他一半。現在又有另
              外一個，他要買目錄啦，我想說你那目錄也不用
              那麼多，弄個一半這樣你聽意思嗎！
    Ｂ丙○○：喔！
    Ａ乙○○：因為這樣你就個一些，算同色，那不能混在一起
              ，你聽懂意思嗎？我跟你說啦，若褲子要軟一點
              ，我就有辦法給他；若衣服，我就沒辦法。
    Ｂ丙○○：你說什麼意思。
    Ａ乙○○：褲子，褲子若要再軟一點，我就有辦法，衣服、
              衣服這是公訂價的東西，哪有辦法。
    Ｂ丙○○：是喔。
    Ａ乙○○：哪有辦法軟。
    Ｂ丙○○：不然打，你打算多少，你現在都一次報一報，我
              就實實報過去。
    Ａ乙○○：看你啊，你問最貴的多少。
    Ｂ丙○○：啥！我暫時問到的都100。
    Ａ乙○○：100他不要喔！
    Ｂ丙○○：對。
    Ａ乙○○：不然你報90。
    Ｂ丙○○：90、他若說量多，有辦法再軟一點。
    Ａ乙○○：量要大喔，沒辦法，沒辦法  最底了。
    Ｂ丙○○：量多90；量少95，這樣跟他講。
    Ａ乙○○：好啦！好啦！隨便你。
    Ｂ丙○○：好的，另外另外那，另外的都公訂價喔。
    Ａ乙○○：什麼。
    Ｂ丙○○：另外的若另外那種的。
    Ａ乙○○：褲子。
    Ｂ丙○○：對。
    Ａ乙○○：褲子，你看他要多少，要多少我有辦法多少，要
              多軟，我有辦法給他多軟。
    Ｂ丙○○：你不要再向人家那個。
    Ａ乙○○：不會，我絕對不會怕你。
    Ｂ丙○○：那次拉屎一次，我有聽說。
    Ａ乙○○：拉屎，哪有拉屎。
    Ｂ丙○○：那次不是胡白來，向人家堵著。
    （見聲搜卷第17、18頁）。
    依上開被告乙○○與丙○○於92年11月23日之電話通話內容
    ，其中「褲子」、「衣服」均係毒品之代稱。且提及若有人
    買「褲子」，被告乙○○有辦法要買多少，就多少；價格要
    多軟就多軟。「衣服」是公訂價，沒辦法。足認被告乙○○
    與丙○○有就販賣毒品事聯絡討論，且有共同販賣營利之意
    圖。(五)、依上開被告乙○○自承扣案之甲基安非他命14包係
    其寄放於丙○○處，丙○○亦供承係被告乙○○所寄放。而
    被告乙○○與丙○○於92年11月23日行動電話通話，討論被
    告彭佳禮可提供毒品「衣服」、「褲子」，及其可以提供之
    價格。足以認定上開扣案之14包甲基安非他命是被告乙○○
    與丙○○係意圖販賣而持有。另因被告乙○○於93年3月5日
    檢察官詢問時，僅承認在丙○○家中查獲之甲基安非他命14
    包等物，係92年10、11月間，住彰化縣二林鎮綽號阿樂之男
    子拿到新榮街伊住處，說很重要，不要打開，伊向阿樂說伊
    要拿到另名友人處放，阿樂說好，伊約在過年前拿到丙○○
    家中放，伊以為是放重利的資料等語（見偵字第1112號卷第
    83頁），並未承認知悉係毒品甲基安非他命。乙○○後來均
    否認上開扣案之甲基安非他命14包係其交給丙○○，因此無
    法查明上開扣案之14包甲基安非他命究係意圖販賣而販入或
    無償取得。依現存證據，爰不予認定被告乙○○取得扣案之
    14包甲基安非他命係意圖出賣而販入。另依被告乙○○與丙
    ○○於92年11月23日之電話通話內容，足認此時乙○○尚未
    將扣案之甲基安非他命寄放於丙○○處。因此彭佳禮於93年
    3月5日供稱「約在四、五個月前寄放」即在92年10、11月間
    寄放，即與事實不符。丙○○證稱於93年3月4日查獲前二、
    三個月即92年12月、93年1月間，乙○○寄放，較合於事實
    ，應認乙○○係於92年12月至93年1月間寄放。(六)、被告乙
    ○○辯稱：93年3月4日被海巡署查獲後，思及家中尚有妻子
    及三個小孩，乃與丙○○商量，若能每月提供五、六萬元代
    為照顧家人，伊願幫忙擔罪，丙○○答應，伊才於移送地檢
    署時承認扣案之第二級毒品甲基安非他命是伊委託丙○○保
    管。但丙○○未依照約定給付，故才不願再為丙○○擔罪。
    扣案之甲基安非他命14包係在台中市○○街154巷3號4樓被
    告丙○○住處查獲，當時被告乙○○並不在場。被告乙○○
    歷次供述，未就其明知所交付之14包袋狀物內係甲基安非他
    命，猶委由丙○○寄藏之事實，加以承認。被告乙○○與丙
    ○○間，是否與甲基安非他命有關，無從依通聯紀錄證明。
    扣案之甲基安非他命數量頗多，市價總值非少，若非供己施
    用正式參與毒品交易，持有毒品者實無可能將價高量多之毒
    品交由他人保後，復同意該他人將委託保管之毒品，轉手予
    不相熟識之第二人保管，此外檢察官又未能提出確切證據明
    被告乙○○明知扣案之14包係甲基安非他命毒品，且有交付
    丙○○保管之事實云云。查扣案之14包甲基安非他命確為被
    告乙○○意圖販賣而持有，且係其交付有共同犯意聯絡之丙
    ○○保管等情，其認定所憑之證據，及憑以認定之理由，已
    如前述。被告上開辯詞，或與事實不符，或係個人臆測之詞
    ，均不能置信。
三、被告乙○○意圖販賣而持有第二級毒品甲基安非他命，核犯
    毒品危害防制條例第5條第2項之罪。其與丙○○間，就意圖
    販賣而持有甲基安非他命之犯行，有犯意聯絡，行為分擔，
    均為共同正犯。原審未予詳查，認被告此部分犯行，不能證
    明，而為無罪之諭知，認事未洽。檢察官上訴指摘原審判決
    ，就被告乙○○意圖販賣持有甲基安非他命部分，諭知無罪
    認事不當，其上訴為有理由，應由本院將原審判決撤銷改判
    。爰審酌被告犯罪之動機、目的、手段，犯罪時所受之刺激
    及其品性、生活狀況、智識程度、犯罪所生之損害，所持有
    甲基安非他命之數量及犯罪後態度等一情狀，量處如主文所
    示之刑。扣案之甲基安非他命14包232．92公克，應諭知沒
    收銷燬之；裝甲基安非他命之塑膠袋14只，為被告所有供犯
    毒品危害防制條例第5條第2項之罪，應依同條例第19條第1
    項規定諭知沒收，如全部或一部不能沒收時，追徵其價額，
    或以其財產抵償之。另1．38公克之甲基安非他命供鑑定用
    罄，已滅失，無從諭知沒收銷燬。
據上論結，應依刑事訴訟法第369條第1項前段、第364條、第299
條第1項前段，毒品危害防制條例第5條第2項、第18第1項前段、
第19條第1項，刑法第11條前段、第28條，判決如主文。
本案經檢察官甲○○到庭執行職務。
中    華    民    國    95    年    11    月    1     日
               刑事第九庭  審判長法  官  陳  筱  珮
                                 法  官  康  應  龍
                                 法  官  趙  春  碧
上列正本證明與原本無異。
如不服本判決應於收受送達後十日內向本院提出上訴書狀，其未
敘述上訴之理由者並得於提起上訴後十日內向本院補提理由書（
均須按他造當事人之人數附繕本）。
                                 書記官  胡  美  娟
中    華    民    國    95    年    11    月    6     日
                                                      Ｆ


司法院資訊處製作；財團法人民間司法改革基金會備份。
